hr-HR: Igračke i igre > Igračke > Glazbene igračke > Gudački instrumenti: Igračke gitare; Igračke ukulele; Igračke violine
zh-TW: 玩具和遊戲 > 玩具 > 音樂玩具 > 弦樂: 玩具吉他; 玩具烏克麗麗; 玩具小提琴
fr: Jeux et jouets > Jouets > Jouets musicaux > Instruments à cordes: Guitares jouets; Ukulélés jouets; Violons jouets
cs: Hračky a hry > Hračky > Hudební hračky > Strunné nástroje: Dětské kytary; Dětská ukulele; Dětské housle
vi: Đồ chơi & Trò chơi > Đồ chơi > Đồ chơi âm nhạc > Nhạc cụ bộ dây: Đàn guitar đồ chơi; Đàn ukulele đồ chơi; Đàn violin đồ chơi
it: Giochi e giocattoli > Giocattoli > Giocattoli musicali > Strumenti a corda: Chitarre giocattolo; Ukulele giocattolo; Violini giocattolo
pt-BR: Brinquedos e jogos > Brinquedos > Brinquedos musicais > Instrumentos de corda: Guitarras e violões de brinquedo; Ukuleles de brinquedo; Violinos de brinquedo
pt-PT: Brinquedos e jogos > Brinquedos > Brinquedos musicais > Instrumentos de corda: Guitarras de brincar; Ukuleles de brincar; Violinos de brincar
bg-BG: Играчки и игри > Играчки > Музикални играчки > Струнни инструменти: Играчки китари; Играчки укулеле; Играчки цигулки
ko: 장난감/게임 > 장난감 > 음악 장난감 > 현악기: 장난감 기타; 장난감 우쿨렐레; 장난감 바이올린
en: Toys & Games > Toys > Musical Toys > String Instruments: Toy Guitars; Toy Ukuleles; Toy Violins
es: Juegos y juguetes > Juguetes > Juguetes musicales > Instrumentos de cuerda: Guitarras de juguete; Ukeleles de juguete; Violines de juguete
tr: Oyuncaklar ve Oyunlar > Oyuncaklar > Müzikli Oyuncaklar > Telli Çalgılar: Oyuncak gitarlar; Oyuncak ukuleleler; Oyuncak kemanlar
ro-RO: Jucării și jocuri > Jucării > Jucării muzicale > Instrumente cu coarde: Chitare de jucărie; Ukulele de jucărie; Viori de jucărie
ja: おもちゃ・ゲーム > おもちゃ > 音楽玩具 > 弦楽器: おもちゃのギター; おもちゃのウクレレ; おもちゃのバイオリン
fi: Lelut ja pelit > Lelut > Musiikkilelut > Jousisoittimet: Lelukitarat; Lelu-ukulelet; Leluviulut
el: Παιχνίδια > Παιχνίδια (Toys) > Μουσικά παιχνίδια > Έγχορδα όργανα: Παιδικές κιθάρες; Παιδικά γιουκαλίλι; Παιδικά βιολιά
nb: Leker og spill > Leker > Musikkleker > Strengeinstrumenter: Lekegitarer; Lekeukuleler; Lekefioliner
sk-SK: Hračky a hry > Hračky > Hudobné hračky > Sláčikové nástroje: Hračkárske gitary; Hračkárske ukulele; Detské husle
pl: Gry i zabawki > Zabawki > Zabawki muzyczne > Instrumenty strunowe: Zabawkowe gitary; Zabawkowe ukulele; Zabawkowe skrzypce
nl: Speelgoed en spellen > Speelgoed > Muziekspeelgoed > Snaarinstrumenten: Speelgoedgitaren; Speelgoedukeleles; Speelgoedviolen
hu: Játékok és játékszerek > Játékok > Zenejátékok > Vonós hangszerek: Játékgitárok; Játékukulelék; Játékhegedűk
de: Spielzeuge & Spiele > Spielzeuge > Musikspielzeuge > Saiteninstrumente: Spielzeuggitarren; Spielzeug-Ukulelen; Spielzeuggeigen
sv: Leksaker och spel > Leksaker > Musikleksaker > Stränginstrument: Leksaksgitarrer; Leksaksukuleler; Leksaksfioler
lt-LT: Žaislai ir žaidimai > Žaislai > Muzikiniai žaislai > Styginiai instrumentai: Žaislinės gitaros; Žaislinės ukulelės; Žaisliniai smuikai
zh-CN: 玩具/游戏 > 玩具 > 音乐玩具 > 弦乐器: 玩具吉他; 玩具尤克里里; 玩具小提琴
sl-SI: Igrače in igre > Igrače > Glasbene igrače > Godala: Otroške kitare; Otroške ukulele; Otroške violine
da: Legetøj og spil > Legetøj > Musiklegetøj > Strengeinstrumenter: Legetøjsguitarer; Legetøjsukuleler; Legetøjsvioliner
th: ของเล่นและเกม > ของเล่น > ของเล่นดนตรี > เครื่องสาย: กีตาร์ของเล่น; อูคูเลเล่ของเล่น; ไวโอลินของเล่น
ru: Игрушки и игры > Игрушки > Музыкальные игрушки > Струнные инструменты: Игрушечные гитары; Игрушечные укулеле; Игрушечные скрипки